臺灣新竹地方法院民事小額判決　　　 95年度竹小字第556號
原　　　告　甲○○
被　　　告　乙○○
上列當事人間請求給付票款事件，本院於中華民國95年12月26日
言詞辯論終結，判決如下：
    主  文
被告應給付原告新臺幣陸萬元，及自民國九十五年八月二十一日
起至清償日止，按年息百分之六計算之利息。
訴訟費用新台幣壹仟元由被告負擔。
本判決得假執行。
   事實及理由
一、按訴狀送達後，原告不得將原訴變更或追加他訴；但擴張或
    減縮應受判決事之聲明，不在此限，民事訴訟法第255條第1
    項第3款定有明文。查本件原告起訴時訴之聲明就利息部分
    之起算日為95年8月14日，嗣於本院審理時減縮自95年8月21
    日起算，核係屬單純減縮應受判決事項之聲明，與前開規定
    相符，自應准許。
二、原告主張：其持有被告所簽發如附表所示之支票共2紙，詎
    屆期提示，竟因存款不足而未獲支付，經原告屢次催索無著
    ，為此爰依票據之法律關係，提起本件訴訟，並聲明：如主
    文第1項所示。
三、被告對上開2紙支票均為其所簽發乙事並不爭執，惟以目前
    無法償還，希望能以分期之方式給付票款等語資為抗辯。
四、按在票據上簽名者，依票上所載文義負責；而發票人應照支
    票文義擔保支票之支付；又執票人向支票債務人行使追索權
    時，得請求自為付款提示日起之利息，如無約定利率者，按
    年利六釐計算，票據法第5條第1項、第126條、第133條分別
    定有明文。經查，原告主張其執有被告所簽發如附表所示之
    支票，詎屆期提示不獲付款之事實，業據其提出支票及退票
    理由單各2紙為證，核與其所述相符，亦為被告所不爭執，
    應堪採信，惟原告當庭表示不同意被告以分期方式償還等語
    明確，是被告既為如附表所示支票之發票人，自應依支票上
    所載文義負責，而被告復未提出任何票據抗辯事由，從而，
    原告本於票據之法律關係，請求被告給付積欠之票款新台幣
    60,000元，及自提示日即95年8月21日起至清償日止，按年
    息6%計算之利息，洵屬有據，應予准許。
五、本件係為被告敗訴之小額訴訟判決，爰依職權宣告假執行，
    並於裁判時確定其訴訟費用額。
中　　華　　民　　國　　96　　年　　1 　　月　　9　　日
                  新竹簡易庭    法　官　林佑珊
以上正本係照原本做成。
如對本判決上訴，非以違背法令為理由，不得為之，且須於判決
送達後20日內向本院提出上訴狀（須按他造當事人之人數附繕本
）。
中　　華　　民　　國　　96　　年　　1 　　月　　9　　日
                                 書記官　龔柏萃
┌────────────────────────────────────────┐
│附表：                                                       95年度竹小字第556號│
├──┬────┬──────┬──────┬─────┬──────┬─────┤
│編號│發 票 人│付  款   人 │發   票   日│ 票面金額 │提  示  日  │支票號碼  │
│    │        │            │            │（新臺幣）│            │          │
├──┼────┼──────┼──────┼─────┼──────┼─────┤
│ 1  │台昇商行│新竹市農會虎│95年8月14日 │10,000元  │95年8月21日 │000000000 │
│    │乙○○  │林分部      │            │          │            │          │
├──┼────┼──────┼──────┼─────┼──────┼─────┤
│ 2  │台昇商行│新竹市農會虎│95年8月14日 │50,000元  │95年8月21日 │000000000 │
│    │乙○○  │林分部      │            │          │            │          │
└──┴────┴──────┴──────┴─────┴──────┴─────┘
